【裁判字號】    98,審聲,253
【裁判日期】    980721
【裁判案由】    停止執行
【裁判全文】
臺灣高雄地方法院民事裁定             98年度審聲字第253號
聲  請  人  活力岩企業有限公司
法定代理人  乙○○
相    對  人  板信資產管理股份有限公司
法定代理人  甲○○
上列當事人間聲請停止執行事件，本院裁定如下：
    主  文
聲請人供擔保新臺幣陸拾萬元後，本院民國九十七年度司執字第
八四五八三號返還房屋強制執行事件所為之強制執行程序，關於
「坐落高雄市○○段○ ○段689 、690 地號土地上之同段3348、
3349建號建物」之強制執行程序，於本院民國九十八年度補更(一)
字第一號第三人異議之訴事件判決確定前應暫予停止。
    理  由
一、按有回復原狀之聲請，或提起再審或異議之訴，或對於和解
    為繼續審判之請求，或提起宣告調解無效之訴，撤銷調解之
    訴，或對於許可強制執行之裁定提起抗告時，法院因必要情
    形或依聲請定相當並確實擔保，得為停止強制執行之裁定，
    強制執行法第18條第2 項定有明文。又按法院依強制執行法
    第18條第2 項定擔保金額，而為准許停止強制執行之裁定者
    ，該項擔保係備供債權人因停止執行所受損害之賠償，其數
    額應依標的物停止執行後，債權人未能即時受償或利用該標
    的所受之損害額，或因另供擔保強制執行所受之損害額定之
    ，非以標的物之價值或其債權額為依據（最高法院民國86年
    度台抗字第442 號民事裁定意旨參照）。
二、經查，本件聲請人以其已向本院提起第三人異議之訴（即98
    年度補更(一)字第1 號）為由，聲請裁定停止本院97年度司執
    字第84583 號就返還其中高雄市○○段○ ○段3348、3349建
    號房屋強制執行事件，經本院依職權調取98年度補更(一)字第
    1 號、97年度司執字第84583 號卷宗審究後，認為聲請人關
    於返還上開建物部分之強制執行程序應予停止之請求，與法
    律規定要件相符，應予准許。又上開建物之課稅現值共計新
    台幣（下同）3,597,500 元，是本院審酌上開建物執行程序
    如予以停止，將導致債權人不能即時受償而可能受有之利息
    損害、物價上漲之損失及其他預期利益，及依爭執之難易程
    度，其訴訟期間評估不超過3 年等情狀，認相對人因聲請人
    聲請停止執行可能遭受之損害額應為600,000 元為適當，爰
    酌定為本件之擔保金額。
三、依強制執行法第18條第2 項，裁定如主文。
中    華    民    國    98    年    7     月    21    日
                  民事第二庭  法  官  柯彩燕
以上正本係照原本作成。
如對本裁定抗告須於裁定送達後10日內向本院提出抗告狀，並繳
納裁判費新台幣1,000元。
中    華    民    國    98    年    7     月    21    日
                              書記官  許珍滋


司法院資訊處製作；財團法人民間司法改革基金會備份。
